臺灣桃園地方法院刑事判決　　　　　　99年度審易字第2087號
公　訴　人　臺灣桃園地方法院檢察署檢察官
被　　　告　黃君偉
上列被告因竊盜案件，經檢察官提起公訴（99年度偵字第15160
號），被告於本院準備程序進行中，就被訴事實為有罪之陳述，
經本院告知簡式審判程序意旨，並聽取當事人之意見後，本院裁
定依簡式審判程序審理，判決如下：
    主  文
黃君偉竊盜，累犯，處有期徒刑柒月；又攜帶兇器竊盜，累犯，
處有期徒刑玖月。應執行有期徒刑壹年貳月。
    事  實
一、黃君偉前於民國90年間因強制猥褻、恐嚇等案件，經臺灣高
    等法院以93年度上訴字第3556號判決分別判處有期徒刑1 年
    、1 年2 月，應執行有期徒刑2 年確定；復於93年間因連續
    施用毒品案件，經臺灣士林地方法院以94年度易字第198 號
    判決判處有期徒刑4 月確定，前揭三罪，嗣經同院以96年度
    聲減字第1387號裁定各減為有期徒刑6 月、7 月及2 月，應
    執行有期徒刑1 年2 月確定。另於93年間因連續竊盜案件，
    經臺灣士林地方法院以93年度易字第998 號判決判處有期徒
    刑2 年，上訴後，經臺灣高等法院以94年度上易字第1053號
    判決判處上訴駁回確定，並與上開業經減刑之三罪，復經臺
    灣高等法院以97年度聲字第1180號裁定應執行有期徒刑3 年
    確定，於98年1 月17日縮短刑期假釋出監併付保護管束，迄
    於98年8 月1 日保護管束期滿，假釋未經撤銷，其未執行之
    刑以已執行完畢論。
二、詎其猶不知悔改，（一）復於99年5 月9 日起至同年5 月24
    日前之期間內某日下午5 時許，在臺北市士林區○○○市○
    街時，見黎明技術學院所有之DELL廠牌型號D520之筆記型電
    腦1 臺（含電池2 顆，於99年5 月9 日凌晨0 時40分許，在
    臺北縣泰山鄉○○路2 之2 號黎明技術學院校區電子計算中
    心內，遭某真實姓名年籍不詳之成年男子所竊取）放置在士
    林夜市○○○路路邊之某不詳車牌號碼之機車之腳踏板上，
    竟意圖為自己不法之所有，基於竊盜之犯意，徒手竊取之，
    得手後，供己使用。（二）另意圖為自己不法之所有，基於
    竊盜之犯意，於同年月24日晚間7 時許，佯裝銘傳大學學生
    ，攜帶上開筆記型電腦，進入桃園縣龜山鄉○○路5 號銘傳
    大學桃園校區圖書館內，閱讀書籍並使用上開筆記型電腦，
    俟該圖書館於同日晚間10時閉館前，先至該圖書館4 樓工地
    躲藏，迄至同日晚間11時許，確認該校警衛巡視完畢且館內
    已無人跡後，再配戴棒球帽及口罩遮掩面貌，並徒手竊取某
    不詳工人所有放置在該處工地之拔釘器1 支及老虎鉗1 把，
    得手後，攜帶該客觀上足對人之生命、身體、安全構成威脅
    ，具有危險性且可供作兇器使用之拔釘器1 支及老虎鉗1 把
    ，至該圖書館2 樓及3 樓搜尋財物，以拔釘器撬開上鎖之2
    樓櫃臺抽屜、2 樓閱覽組辦公室木門及3 樓採編組辦公室木
    門，而接續竊取如附表所示之被害人所有放置於如附表所示
    之處所之財物，得手後，將所有贓物連同上開筆記型電腦一
    併放入竊得之寇明德所有之背包內，再以於圖書館內覓得之
    不詳尖銳狀物品將圖書館電梯鎖打開後，搭乘電梯至1 樓離
    開該圖書館，並取下口罩欲走出校園。嗣於翌（25）日凌晨
    2 時許，行經該校區明園處，適為該校警衛劉墘國發覺其行
    跡可疑，上前盤問，並將其帶至該校男生宿舍交由該校教官
    王文進詢問，發現其隨身攜帶之上開寇明德所有之背包內放
    有上開筆記型電腦1 臺及貼有該校財產標籤並供圖書館使用
    之無線電對講機1 個，並報警處理，為警在上開背包內取出
    其餘贓物，另在被告所駕駛停放在銘傳大學附近之自用小客
    車內扣得與本案無關之銼刀1 支後，始查悉上情。案經桃園
    縣政府警察局龜山分局報告臺灣桃園地方法院檢察署檢察官
    偵查後起訴。
二、證據名稱：
  (一)被告黃君偉於警詢、檢察官訊問及本院審理時之自白。
  (二)證人即告訴人寇明德、賴蓮嬌、張至廉、潘少顏、張頻及蔡
    佳玲分別於警詢，證人即告訴人何麗淑、證人鄧宜芬及證人
    王文進分別於警詢、檢察官訊問時等證述。
  (三)桃園縣政府警察局龜山分局龜山派出所贓物認領保管單9 紙
    、扣案物品照片3 張、臺灣桃園地方法院檢察署公務電話紀
    錄單2 紙及扣案之老虎鉗1 把、拔釘器1 支。
  (四)臺灣高等法院被告前案紀錄表1 份。
三、附記事項：
    按行為後法律有變更者，適用行為時之法律。但行為後之法
    律有利於行為人者，適用最有利於行為人之法律，刑法第2
    條第1 項定有明文。查被告黃君偉為犯罪事實欄二、（二）
    犯行後，刑法第321 條加重竊盜罪於100 年1 月26日修正公
    布，並於100 年1 月28日生效施行，該條第1 項原規定「犯
    竊盜罪而有左列情形之一者，處六月以上、五年以下有期徒
    刑」，修正後，將原條文之「左列」文字用語修正為「下列
    」，並增訂得併科罰金刑為「犯竊盜罪而有下列情形之一者
    ，處六月以上、五年以下有期徒刑，得併科新臺幣十萬元以
    下罰金」，茲比較新舊法之結果，以修正前之規定對被告較
    為有利，自應適用修正前刑法第321 條第1 項之規定較有利
    。至被告為犯罪事實欄二、（一）竊盜行為時所使用之老虎
    鉗1 把、拔釘器1 支，雖係被告為供竊盜犯行時所用，惟查
    並非被告所有，公訴意旨亦未聲請沒收，爰不予宣告沒收，
    併予敘明。
四、依刑事訴訟法第273 條之1 第1 項、第299 條第1 項前段、
    第310 條之2 、第454 條，刑法第2 條第1 項前段、第320
    條第1 項，修正前刑法第321 條第1 項第3 款，刑法第47條
    第1 項、第51條第5 款，刑法施行法第1 條之1 第1 項、第
    2 項前段，判決如主文。
五、如不服本件判決，得自收受判決送達之日起10日內，向本院
    提出上訴書狀，上訴於第二審法院。
本案經檢察官呂如琦到庭執行職務。
中    華    民    國    100     年    4   月    15    日
                        刑事庭    法  官  顏世翠
以上正本證明與原本無異。
如不服本判決，應於判決送達後10日內向本院提出上訴狀（應附
繕本），其未敘述上訴理由者，應於上訴期間屆滿後20日內補提
理由書狀於本院，上訴於臺灣高等法院。
                                  書記官  張筆隆
中    華    民    國    100     年    4   月    15    日
附錄本案論罪科刑依據之法條：
中華民國刑法第320條第1項
意圖為自己或第三人不法之所有，而竊取他人之動產者，為竊盜
罪，處5  年以下有期徒刑、拘役或 5 百元以下罰金。
意圖為自己或第三人不法之利益，而竊佔他人之不動產者，依前
項之規定處斷。
修正前中華民國刑法第321 條
犯竊盜罪而有左列情形之一者，處6 月以上、5 年以下有期徒刑
：
一、於夜間侵入住宅或有人居住之建築物、船艦或隱匿其內而犯
    之者。
二、毀越門扇、牆垣或其他安全設備而犯之者。
三、攜帶兇器而犯之者。
四、結夥三人以上而犯之者。
五、乘火災、水災或其他災害之際而犯之者。
六、在車站或埠頭而犯之者。
前項之未遂犯罰之。
附表：
┌─┬───┬───────────────┬─────────────┐
│編│被害人│          遭竊財物            │        原放置處所        │
│號│      │                              │                          │
├─┼───┼───────────────┼─────────────┤
│1 │寇明德│金融卡9張、PHS/J98行動電話1支 │銘傳大學圖書館3樓採編組辦 │
│  │      │、鑰匙4把、背包1個            │公室寇明德之辦公桌抽屜內  │
├─┼───┼───────────────┼─────────────┤
│2 │賴蓮嬌│剪刀1把、水瓶1個、ZTE廠牌行動 │銘傳大學圖書館3樓採編組辦 │
│  │      │電話1支及充電器1個            │公室賴蓮嬌之辦公桌抽屜內  │
├─┼───┼───────────────┼─────────────┤
│3 │張至廉│SONY ERICSSON、PHS、ZTE廠牌之 │銘傳大學圖書館3樓採編組辦 │
│  │      │行動電話各1支、皮包1個、耳機1 │公室張至廉之辦公桌抽屜內  │
│  │      │副、耳環25副                  │                          │
├─┼───┼───────────────┼─────────────┤
│4 │潘少顏│懷錶1個、發票收據1袋          │銘傳大學圖書館3樓採編組辦 │
│  │      │                              │公室潘少顏之辦公桌抽屜內  │
├─┼───┼───────────────┼─────────────┤
│5 │何麗淑│手機套與小皮夾包1個、香水3瓶  │銘傳大學圖書館2樓閱覽組辦 │
│  │      │                              │公室何麗淑之辦公桌抽屜內  │
├─┼───┼───────────────┼─────────────┤
│6 │張頻  │員工識別證1張、手錶1個、修容包│銘傳大學圖書館2樓閱覽組辦 │
│  │      │1個                           │公室張頻之辦公桌抽屜內    │
├─┼───┼───────────────┼─────────────┤
│7 │蔡佳玲│蔡佳玲所有之ZTE廠牌行動電話1支│銘傳大學圖書館2樓閱覽組辦 │
│  │      │及充電器1個                   │公室蔡佳玲之辦公桌抽屜內  │
│  │      ├───────────────┼─────────────┤
│  │      │蔡佳玲所保管持有之銘傳大學學生│銘傳大學圖書館2樓櫃臺抽屜 │
│  │      │遺失物品（含PHS/GSM行動電話1支│內                        │
│  │      │、FJNTWIST及TRANSCEND廠牌之MP3│                          │
│  │      │各1個）                       │                          │
├─┼───┼───────────────┼─────────────┤
│8 │銘傳大│何麗淑所保管持有之無線電組1組 │銘傳大學圖書館2樓閱覽組辦 │
│  │學    │（含無線電對講機、無線電套、充│公室置物櫃上              │
│  │      │電座各1個及說明書1份）        │                          │
│  │      ├───────────────┼─────────────┤
│  │      │張頻所保管持有之圖書館公款零錢│銘傳大學圖書館2樓櫃臺抽屜 │
│  │      │硬幣1袋（共計1,643元）        │內                        │
│  │      ├───────────────┼─────────────┤
│  │      │蔡佳玲所保管持有之圖書館公款零│銘傳大學圖書館2樓閱覽組辦 │
│  │      │錢硬幣1袋（共計1,220元）      │公室蔡佳玲之辦公桌抽屜內  │
│  │      ├───────────────┼─────────────┤
│  │      │潘少顏所保管持有之圖書館公款紙│銘傳大學圖書館3樓採編組辦 │
│  │      │鈔共計13,500元                │公室潘少顏之辦公桌抽屜內  │
└─┴───┴───────────────┴─────────────┘